# 受托加工业务

提问人：chuvslian 时间：2023-05-05 11:20:
请教陈版，企业存在受托加工业务模式，对客户提供的金属废料进行稀有金属提炼及回收，公司与客户约定按照固定比例返回提炼后金属材料，高于该比例的部分则作为加工费由公司自己留存，同时约定了其他定额加工费用；这种多的部分属于非现金对价，即获取金属材料作为加工费时，按照收入确认时点该金属的市场价格计量收入，同时入账存货。这中间存在一个开票问题，对于获取金属材料对应的加工费收入公司是否应该开票，如果不开的票的话是不是所得税也不用作为无票采购调增。存在的问题：1.客户一般比较强势不会配合公司开进项票—–卖材料，如果公司只自己开销项票的话会损失相关税费损失。2. 对应的材料加工费收入相当于是公司技术的体现，公司一般也不会告诉客户自己回收率是多少.

回答人：chenyiwei
本案例的会计处理如你所述，因回收率高于约定而取得的金属材料属于加工费收入的非现金对价。至于开票问题，需按税务规定处理，对此建议咨询税务专业人士意见。